臺灣士林地方法院刑事判決              100年度訴字第262號
公  訴  人  臺灣士林地方法院檢察署檢察官
被      告  陳科維
            陳欣羽
前列二人共同
選任辯護人  曾昭牟律師
上列被告等因毒品危害防制條例案件，經檢察官提起公訴（100
年度偵字第6591號），本院判決如下：
    主  文
陳科維販賣第二級毒品罪共拾壹罪，其各罪主刑及從刑，如附表
一所記載。應執行有期徒刑拾壹年；未扣案如附表一編號一至九
、十一所示之各次販賣毒品所得均沒收，如全部或一部不能沒收
時，以其財產抵償之，未扣案如附表一編號十所示之該次販賣毒
品所得與共犯林雅婷連帶沒收，如不能沒收時，追徵其價額。
陳欣羽共同販賣第二級毒品罪共貳罪，其各罪主刑及從刑，如附
表二所記載。應執行有期徒刑伍年；扣案之行動電話壹支（含00
00000000門號之SIM 卡壹枚）沒收，未扣案如附表二所示之二次
販賣毒品所得，與共犯林雅婷連帶沒收，如全部或一部不能沒收
時，以其與共犯林雅婷之財產共同抵償之。
    事  實
一、陳科維於民國99年間，因施用毒品案件，先後經臺灣板橋地
    方法院、臺灣士林地方法院分別判處有期徒刑3 月、5 月（
    均得易科罰金）確定，嗣上開所犯二罪復經本院裁定應執行
    有期徒刑7 月（得易科罰金），並於100 年4 月27日易科罰
    金執行完畢（惟本案犯罪時間係在上開二罪應執行之刑執行
    完畢以前，故被告陳科維於本案犯罪尚不構成累犯）。陳科
    維明知甲基安非他命係毒品危害防制條例所管制之第二級毒
    品，不得販賣，竟基於營利之意圖，或獨自販賣，或與有犯
    意聯絡之林雅婷（未據起訴）共同為之，其以使用之門號
    0000000000、0000000000、0000000000等行動電話作為聯繫
    販毒事宜，與購毒者留建新等人約定販賣毒品數量、金額、
    交易地點後，先後於附表一所示時間、地點販賣甲基安非他
    命予留建新、張家銘、邱冠珺、朱自強及潘明德等人共11次
    （各次販賣時間、地點、數量、金額、方式詳如附表一所載
    ）。本案經警依法聲請對陳科維販賣毒品使用之上開行動電
    話門號實施通訊監察後，循線查獲。
二、陳欣羽明知甲基安非他命係毒品危害防制條例所管制之第二
    級毒品，不得販賣，竟基於營利之意圖，與林雅婷（未據起
    訴）基於販賣第二級毒品安非他命之犯意聯絡，販賣第二級
    毒品甲基安非他命予張家銘2 次，其時間、地點、數量、金
    額、方式詳如附表二之記載，本案經警依對陳欣羽販賣毒品
    所用之門號0000000000等行動電話實施通訊監察後，循線查
    悉上情，嗣於100 年4 月22日12時10分許，在陳欣羽位於新
    北市新莊區○○○路95之1 號7 樓住處，拘提陳欣羽到案，
    並當場扣得陳欣羽所有供犯附表二所示販賣毒品犯行所用之
    行動電話1 支（含0000000000門號之SIM 卡1 枚）而查獲。
三、案經新北市政府警察局刑事警察大隊報請臺灣士林地方法院
    檢察署檢察官偵查起訴。
    理  由
壹、程序之證據能力部分
    按被告以外之人於審判外之言詞或書面陳述，除法律有規定
    者外，不得作為證據。又被告以外之人於審判外之陳述，雖
    不符合同法第159 條之1 至第159 條之4 之規定，但經當事
    人於審判程序同意作為證據，法院審酌該言詞陳述或書面陳
    述作成時之情況，認為適當者，亦得為證據；當事人、代理
    人或辯護人於法院調查證據時，知有第159 條第1 項不得為
    證據之情形，而未於言詞辯論終結前聲明異議者，視為有前
    項之同意。刑事訴訟法第159 條第1 項及第159 條之5 分別
    定有明文。本件檢察官、被告及其選任辯護人等，於言詞辯
    論終結前，就本件卷內被告以外之人於審判外之陳述（包括
    供述證據、非供述證據），於本院審理時均表示不爭執，且
    同意作為證據，經本院審酌該等證據之做成情況，核無違法
    取證或其他瑕疵，認均適為本案認定事實之依據，依刑事訴
    訟法第159 條之5 規定，均有證據能力。
貳、實體部分
一、認定事實所憑之證據及理由：
（一）被告陳科維部分：上開犯罪事實，即被告陳科維於附表一
      編號1 至11所示各次販賣第二級毒品甲基安非他命予留建
      新、張家銘、邱冠珺、朱自強、潘明德等犯罪事實，訊據
      被告於偵查中經檢察察官訊問時、本院審理時，均自白不
      諱，核與證人留建新、張家銘、邱冠珺、朱自強、潘明德
      等人於警詢、偵查中具結證述其等向被告陳科維購買第二
      級毒品等情大致相符（見本案100 年度偵字第6591號卷【
      下稱本案偵一卷】第38-42 頁、第215-221 頁、第22-25
      頁、第271-276 頁、第59-61 頁、第381 頁-382頁、第
      54-57 頁、第369-370 頁、第48-51 頁、第29-31 頁），
      並有被告陳科維與證人留建新、張家銘、邱冠珺、朱自強
      、潘明德等人間以行動電話通話談論購買毒品之通訊監察
      錄音譯文數份在卷可稽（見本案偵一卷第10-13 頁、第
      18-21 頁、第30-37 頁、第44頁、第53頁、第58頁、第63
      頁），足認被告陳科維之自白與事實相符，其為附表一所
      示各次販賣第二級毒品之犯行，事證已臻明確，犯行洵堪
      認定，應予依法論科。
（二）被告陳欣羽部分：上開犯罪事實，即被告陳欣羽於附表二
      編號1 、2 所示2 次販賣第二級毒品甲基安非他命予張家
      銘等犯罪事實，訊據被告於偵查中經檢察察官訊問時、本
      院審理時，均自白不諱，核與證人張家銘於警詢、偵查中
      具結證述其等向被告陳欣羽購買第二級毒品等情大致相符
      （本案偵一卷第22-25 頁、第271-276 頁），並有卷附被
      告陳欣羽與證人張家銘等人間以行動電話通話談論購買毒
      品之通訊監察錄音譯文1 份（見本案偵一卷第223-236 頁
      ）及扣案被告陳欣羽所有供本案販毒所用之行動電話1支
      （含0000000000門號SIM 卡1 枚）可稽，足認被告陳欣羽
      之自白與事實相符，其為附表二所示2 次販賣第二級毒品
      之犯行，事證已臻明確，犯行洵堪認定，應予依法論科。
二、論罪科刑部分：
（一）被告陳科維部分：核被告陳科維所為如附表一編號1 至11
      所示販賣甲基安非他命11次犯行，均係犯毒品危害防制條
      例第4 條第2 項之販賣第二級毒品罪。其各次販賣毒品甲
      基安非他命罪前持有毒品之低度行為，為其販賣之高度行
      為所吸收，均不另論罪。其所為附表一編號10之犯行部分
      ，與林雅婷間有犯意聯絡、行為分擔，為共同正犯。被告
      陳科維所犯上開附表一編號1 至11之11次販賣第二級毒品
      罪，犯意各別，行為互殊，應予分論併罰。被告於偵查及
      審判中均自白犯行，爰依品毒危害防制條例第17 條 第2
      項規定減輕其刑。又查，被告陳科維前於99年間，因施用
      毒品案件，先後經臺灣板橋地方法院、臺灣士林地方法院
      分別判處有期徒刑3 月、5 月確定，嗣上開二罪復經本院
      裁定應執行有期徒刑7 月，並於100 年4 月27日易科罰金
      始執行完畢，故其所犯本案犯罪時間均係在上開二罪應執
      行之刑執行完畢以前，於本案不構成累犯（參最高法院
      100 年度第6 次刑事庭會議決議內容），起訴書犯罪事實
      記載其因違反毒品危害防制條例，經臺灣板橋地方法院判
      處有期徒刑3 月確定，於99年4 月29日易科罰金執行完畢
      事實部分，嗣因上開原執行完畢之罪又經法院裁定與他罪
      定應執行刑7 月，故於上開應執行刑未執行完畢前，難認
      上開被告所犯之罪已執行完畢，故起訴書認被告所犯上開
      違反毒品危害防制條例之罪已於99年4 月29日執行完畢一
      節，容有錯誤，附此敘明。復查，被告陳科維雖於本案新
      北市政府警察局刑事警察大隊偵查期間，有於警詢時供出
      其毒品來源之人，然上開警察機關依被告陳科維所供之情
      資、線索，經追查後並未有查獲相關正犯及共犯之情形，
      此有新北市政府警察局刑事警察大隊100 年11月14日以新
      北警刑二字第1000020644號函1 份在卷可稽（見本院卷第
      62 頁 ），故本案被告陳科維並未有符合毒品危害防制條
      例第17條第1 項得減免刑責之要件，併此敘明。爰審酌被
      告陳科維販賣毒品牟取不法利益，戕害國民健康，對社會
      所生之危害，犯行之動機、目的、方法、販賣毒品等情節
      、所獲不法利益及犯後於偵查中及審理中自白，尚知悔悟
      之態度等一切情狀，各量處如附表一所示之宣告刑，並定
      其應執行刑為有期徒刑11年。又如附表一所示各次販賣毒
      品所得之財物，亦應於各犯罪主刑後，依同條例第19條第
      1 項規定宣告沒收，如全部或一部不能沒收時，以財產抵
      償之。其中附表一編號10販賣所得『LV』包包1 個部分，
      應與共犯林雅婷連帶沒收，及如不能沒收時，追徵其價額
      。至於未扣案之行動電話行動電話1 支（含000000 0000
      、0000000000、0000000000門號之SI M卡各1 枚），雖係
      被告陳科維所有供其為本案販賣第二級毒品所用之物品，
      然上開物品業經被告陳科維丟棄，此經被告陳科維於本院
      審理時供明在卷，復無證據證明上開物品尚存在，應已滅
      失，為免將來執行上困難，爰不予宣告沒收，附此敘明。
（二）被告陳欣羽部分：核被告陳欣羽所為附表二所示販賣甲基
      安非他命2 次犯行，均係犯毒品危害防制條例第4 條第2
      項之販賣第二級毒品罪。其各次販賣毒品甲基安非他命罪
      前持有毒品之低度行為，為其販賣之高度行為所吸收，均
      不另論罪。其所為附表二之2 次犯行，與林雅婷間有犯意
      聯絡、行為分擔，為共同正犯。其所犯上開附表二販賣第
      二級毒品罪2 犯行，犯意各別，行為互殊，應予分論併罰
      。被告陳欣羽於偵查及審判中均自白犯行，爰依品毒危害
      防制條例第17條第2 項規定減輕其刑。爰審酌被告陳欣羽
      販賣毒品牟取不法利益，戕害國民健康，對社會所生之危
      害，犯行之動機、目的、方法、販賣毒品等情節、所獲不
      法利益及犯後於偵查中及審理中自白，尚知悔悟之態度等
      一切情狀，各量處如附表一所示之宣告刑，並定其應執行
      刑為有期徒刑5 年。扣案之行動電話行動電話1 支（含
       0000000000 門號之SIM 卡1 枚），為被告陳欣羽所有供
      販賣第二級毒品所用之物，業據被告陳欣羽供承在卷，應
      依毒品危害防制條例第19條第1 項規定，於各次犯罪主刑
      後宣告沒收，如全部或一部不能沒收時，追徵其價額。如
      附表二所示2 次販賣毒品所得之財物，亦應於各犯罪主刑
      後，依同條例第19條第1 項規定，與共犯林雅婷連帶沒收
      及如不能沒收時，以其與共犯林雅婷之財產共同抵償之。
      至其餘扣案之物，均非自被告陳欣羽住處所扣得，非被告
      陳欣羽所有，並無證據證明係被告陳欣羽本案販毒所用或
      所得之物，故不予宣告沒收。
據上論斷，應依刑事訴訟法第299 條第1 項前段，毒品危害防制
條例第4 條第2 項、第17條第2 項、第19條第1 項，刑法第11條
前段、第28項、第51條第5 款等規定，判決如主文。
本案經檢察官王啟旭到庭執行職務
中    華    民    國  100     年    12     月    14   日
                  刑事第四庭    審判長法  官  黃雅君
                                      法  官  陳俞婷
                                      法  官  張嘉芬
如不服本判決應於收受判決後10日內向本院提出上訴書狀，並應
敘述具體理由；其未敘述上訴理由者，應於上訴期間屆滿後20日
內向本院補提理由書（均須按他造當事人之人數附繕本）「切勿
逕送上級法院」。
                                      書記官  夏珍珍
中    華    民    國   100    年    12    月    15    日
附錄本案論罪科刑法條全文：
毒品危害防制條例第4條第2項
製造、運輸、販賣第二級毒品者，處無期徒刑或 7 年以上有期
徒刑，得併科新臺幣 1 千萬元以下罰金。
附表一：被告陳科維部分
┌─┬────┬────┬──────────┬─────────────┬───────────┐
│編│販賣毒品│犯罪地點│ 犯   罪   行   為  │ 所 犯 罪 名 及 宣 告 刑  │備                  註│
│號│交易時間│        │                    │                          │                      │
│  │（年月日│        │                    │                          │                      │
│  │、時：分│        │                    │                          │                      │
│  │）      │        │                    │                          │                      │
├─┼────┼────┼──────────┼─────────────┼───────────┤
│01│100 年1 │新北市」│陳科維經留建新以0936│陳科維販賣第二級毒品，處有│即原起訴書犯罪事實一所│
│  │月11日  │蘆洲區永│684558、0000000000號│期徒刑參年玖月。未扣案之販│所載（一）2 （1 ）陳科│
│  │21：11  │安北路2 │行動電話，與其093615│賣毒品所得新臺幣捌仟伍佰元│維販賣安非他命予留建新│
│  │        │段37號  │9084號行動電話聯絡，│沒收，如全部或一部不能沒收│之犯行部分。          │
│  │        │        │洽購第二級毒品甲基安│時，以其財產抵償之。      │                      │
│  │        │        │非他命後，以新臺幣（│                          │                      │
│  │        │        │下同）8500元之價格，│                          │                      │
│  │        │        │販賣第二級毒品甲基安│                          │                      │
│  │        │        │非他命4 公克留建新。│                          │                      │
├─┼────┼────┼──────────┼─────────────┼───────────┤
│02│100 年1 │新北市三│陳科維經留建新以0936│陳科維販賣第二級毒品，處有│即原起訴書犯罪事實一所│
│  │月26日02│重區重新│684558號行動電話，與│期徒刑參年柒月。未扣案之販│載（一）2 （2 ）陳科維│
│  │：08    │路5 段與│其0000000000號行動電│賣毒品所得新臺幣貳仟伍佰元│販賣安非他命予留建新之│
│  │        │        │話聯絡，洽購第二級毒│沒收，如全部或一部不能沒收│犯行部分。            │
│  │        │岔口    │品甲基安非他命後，以│時，以其財產抵償之。      │                      │
│  │        │        │新臺幣（下同）2500  │                          │                      │
│  │        │        │元之價格，販賣第二級│                          │                      │
│  │        │        │毒品甲基安非他命1 公│                          │                      │
│  │        │        │克留建新。          │                          │                      │
├─┼────┼────┼──────────┼─────────────┼───────────┤
│03│100 年2 │新北市三│陳科維經張家銘以0931│陳科維販賣第二級毒品，處有│即原起訴書犯罪事實一所│
│  │月3 日00│重區重新│113151號行動電話，與│期徒刑參年玖月。未扣案之販│載（一）1 （2 ）陳科維│
│  │：58    │路中興橋│其0000000000號行動電│賣毒品所得新臺幣捌仟元沒收│販賣安非他命予張家銘之│
│  │        │下、新北│話聯絡，洽購第二級毒│，如全部或一部不能沒收時，│犯行部分。            │
│  │        │市三重區│品甲基安非他命後，以│以其財產抵償之。          │                      │
│  │        │重新路5 │8000 元之價格，販賣 │                          │                      │
│  │        │段附近  │第二級毒品甲基安非他│                          │                      │
│  │        │        │命2 公克給張家銘。嗣│                          │                      │
│  │        │        │張家銘認陳科維交付之│                          │                      │
│  │        │        │安非他命重量不符，乃│                          │                      │
│  │        │        │再聯繫陳科維於同日16│                          │                      │
│  │        │        │：05至陳科維位於新北│                          │                      │
│  │        │        │市○○區○○路5 段附│                          │                      │
│  │        │        │近住處由陳科維補足上│                          │                      │
│  │        │        │開張家銘購買之毒品數│                          │                      │
│  │        │        │量後，張家銘同時交付│                          │                      │
│  │        │        │上開購毒款8000元予陳│                          │                      │
│  │        │        │科維。              │                          │                      │
├─┼────┼────┼──────────┼─────────────┼───────────┤
│04│100 年2 │新北市三│陳科維經張家銘以0931│陳科維販賣第二級毒品，處有│即原起訴書犯罪事實一所│
│  │月11日起│重區    │113151號行動電話，與│期徒刑參年柒月。未扣案之販│載（一）1 （1 ）陳科維│
│  │至同年月│        │其0000000000號行動電│賣毒品所得新臺幣伍仟元沒收│於100 年3 月10日前1個 │
│  │17日止期│        │話聯絡購毒事宜，而以│，如全部或一部不能沒收時，│月間販賣安非他命予張家│
│  │間某1 日│        │5000 元 之價額，販賣│以其財產抵償之。          │銘共4 次之其中1 次犯行│
│  │        │        │第二級毒品甲基安非他│                          │部分。                │
│  │        │        │命1 公克給張家銘。  │                          │                      │
├─┼────┼────┼──────────┼─────────────┼───────────┤
│05│100 年2 │新北市三│陳科維經張家銘以0931│陳科維販賣第二級毒品，處有│即原起訴書犯罪事實一所│
│  │月18日起│重區    │113151號行動電話，與│期徒刑參年柒月。未扣案之販│載（一）1 （1 ）陳科維│
│  │至同年月│        │其0000000000號行動電│賣毒品所得新臺幣伍仟元沒收│於100 年3 月10日前1個 │
│  │24日止期│        │話聯絡購毒事宜，而以│，如全部或一部不能沒收時，│月間販賣安非他命予張家│
│  │間某1 日│        │5000 元 之價額，販賣│以其財產抵償之。          │銘共4 次之其中1 次犯行│
│  │        │        │第二級毒品甲基安非他│                          │部分。                │
│  │        │        │命1 公克給張家銘。  │                          │                      │
├─┼────┼────┼──────────┼─────────────┼───────────┤
│06│100 年2 │新北市三│陳科維經張家銘以0931│陳科維販賣第二級毒品，處有│即原起訴書犯罪事實一所│
│  │月25日起│重區    │113151號行動電話，與│期徒刑參年柒月。未扣案之販│載（一）1 （1 ）陳科維│
│  │至同年3 │        │其0000000000號行動電│賣毒品所得新臺幣伍仟元沒收│於100 年3 月10日前1個 │
│  │月3 日止│        │話聯絡購毒事宜，而以│，如全部或一部不能沒收時，│月間販賣安非他命予張家│
│  │期間某日│        │5000 元 之價額，販賣│以其財產抵償之。          │銘共4 次之其中1 次犯行│
│  │        │        │第二級毒品甲基安非他│                          │部分。                │
│  │        │        │命1 公克給張家銘。  │                          │                      │
├─┼────┼────┼──────────┼─────────────┼───────────┤
│07│100 年3 │新北市三│陳科維經張家銘以0931│陳科維販賣第二級毒品，處有│即原起訴書犯罪事實一所│
│  │月4 日起│重區    │113151號行動電話，與│期徒刑參年柒月。未扣案之販│載（一）1 （1 ）陳科維│
│  │至3 月10│        │其0000000000號行動電│賣毒品所得新臺幣壹仟元沒收│於100 年3 月10日前1個 │
│  │日止期間│        │話聯絡購毒事宜，而以│，如全部或一部不能沒收時，│月間販賣安非他命予張家│
│  │某日    │        │5000 元 之價額，販賣│以其財產抵償之。          │銘共4 次之其中最後1 次│
│  │        │        │第二級毒品甲基安非他│                          │犯行部分。            │
│  │        │        │命1 公克給張家銘，然│                          │                      │
│  │        │        │張家銘僅給付陳科維10│                          │                      │
│  │        │        │00 元 購毒款，尚欠40│                          │                      │
│  │        │        │00元未付。          │                          │                      │
├─┼────┼────┼──────────┼─────────────┼───────────┤
│08│100 年3 │新北市新│陳科維經邱冠珺以0913│陳科維販賣第二級毒品，處有│即原起訴書犯罪事實一所│
│  │月11日  │莊區民安│050691號行動電話，與│期徒刑參年柒月。未扣案之販│載（一）4 陳科維販賣販│
│  │00：13  │西路附近│其0000000000號行動電│賣毒品所得新臺幣參仟伍佰元│賣安非他命予邱冠珺之犯│
│  │        │        │話聯絡，洽購第二級毒│沒收，如全部或一部不能沒收│行部分。              │
│  │        │        │品甲基安非他命後，以│時，以其財產抵償之。      │                      │
│  │        │        │3500元之價格，販賣第│                          │                      │
│  │        │        │二級毒品甲基安非他命│                          │                      │
│  │        │        │1公克給邱冠珺。     │                          │                      │
├─┼────┼────┼──────────┼─────────────┼───────────┤
│09│100 年3 │新北市新│陳科維經張家銘以0931│陳科維販賣第二級毒品，處有│即原起訴書犯罪事實一所│
│  │月17日  │莊區民安│113151號行動電話，與│期徒刑參年拾壹月。未扣案之│載（一）1 （3 ）陳科維│
│  │15：04  │西路附近│其0000000000號行動電│販賣毒品所得新臺幣壹萬伍仟│販賣安非他命予張家銘之│
│  │        │        │話聯絡，洽購第二級毒│伍佰元沒收，如全部或一部不│犯行部分。            │
│  │        │        │品甲基安非他命後，以│能沒收時，以其財產抵償之。│                      │
│  │        │        │16000 元之價格，販賣│                          │                      │
│  │        │        │第二級毒品甲基安非他│                          │                      │
│  │        │        │命4 公克給張家銘。嗣│                          │                      │
│  │        │        │當日19：46陳科維再聯│                          │                      │
│  │        │        │繫張家銘至張家銘上班│                          │                      │
│  │        │        │處交付上開購毒款，然│                          │                      │
│  │        │        │張家銘僅交付陳科維15│                          │                      │
│  │        │        │500 元，尚欠500元未 │                          │                      │
│  │        │        │給付陳科維。        │                          │                      │
├─┼────┼────┼──────────┼─────────────┼───────────┤
│10│100 年3 │新北市新│陳科維以與朱自強互易│陳科維共同販賣第二級毒品，│即原起訴書犯罪事實一所│
│  │月20日  │莊區北基│之方式，由朱自強交付│處有期徒刑參年拾壹月。未扣│載（一）5 陳科維販賣安│
│  │        │加油站、│價額約1 萬5 千元之LV│案販賣毒品所得之『LV』牌包│非他命予朱自強之犯行部│
│  │        │新北市新│牌包包1 個之代價，販│包1 個與共犯林雅婷連帶沒收│分。                  │
│  │        │裝區民安│賣第二級毒品甲基安非│，如全部或一部不能沒收時，│                      │
│  │        │西路附近│他命5 公克給朱自強，│追徵其價額。              │                      │
│  │        │        │陳科維於當日取得朱自│                          │                      │
│  │        │        │強交付之LV包包1 個後│                          │                      │
│  │        │        │，先交付甲基安非他命│                          │                      │
│  │        │        │2 公克予朱自強，另於│                          │                      │
│  │        │        │翌日（21日）17：08至│                          │                      │
│  │        │        │23時24分許，再以其所│                          │                      │
│  │        │        │有0000000000行動電話│                          │                      │
│  │        │        │聯繫朱自強使用之0976│                          │                      │
│  │        │        │39 2868 行動電話聯繫│                          │                      │
│  │        │        │朱自強，告知朱自強前│                          │                      │
│  │        │        │往其新北市新莊區民  │                          │                      │
│  │        │        │安西路附近拿取尚未交│                          │                      │
│  │        │        │付之甲基安非他命3公 │                          │                      │
│  │        │        │克，陳科維乃委由與其│                          │                      │
│  │        │        │有上開販賣第二級毒品│                          │                      │
│  │        │        │犯意聯絡之林雅婷（未│                          │                      │
│  │        │        │據起訴）在上開處所交│                          │                      │
│  │        │        │付甲基安非他命3 公克│                          │                      │
│  │        │        │予朱自強。          │                          │                      │
├─┼────┼────┼──────────┼─────────────┼───────────┤
│11│100 年3 │新北市新│陳科維經潘明德以0989│陳科維販賣第二級毒品，處有│即原起訴書犯罪事實一所│
│  │月23日21│中區民安│392293號行動電話，與│期徒刑參年柒月。未扣案之販│載（一）3 陳科維販賣安│
│  │：58    │西路與民│其0000000000號行動電│賣毒品 所得新臺幣貳仟元沒 │非他命予潘明德之犯行部│
│  │        │安東路交│話聯絡，洽購第二級毒│收，如全部或一部不能沒收時│分。                  │
│  │        │岔口附近│品甲基安非他命後，以│，以其財產抵償之。        │                      │
│  │        │        │2000元之價格，販賣第│                          │                      │
│  │        │        │二級毒品甲基安非他命│                          │                      │
│  │        │        │0.4 公克給潘明德。  │                          │                      │
└─┴────┴────┴──────────┴─────────────┴───────────┘
附表二：被告陳欣羽部分：
┌─┬────┬────┬──────────┬─────────────┬───────────┐
│01│100 年  │新北市新│陳欣羽與林雅婷( 未據│陳欣羽共同販賣第二級毒品，│即原起訴書犯罪事實一所│
│  │4 月11日│莊區民安│起訴) 基於販賣第二級│處有期徒刑參年玖月。扣案之│載（二）1 陳欣羽販賣安│
│  │22：08  │西路95之│毒品之犯意聯絡，經張│行動電話壹支（含0000000000│非他命予予張家銘之犯行│
│  │        │1號7樓、│家銘以0000000000（起│ 門 號之SIM 卡壹枚）沒收、│部分。                │
│  │        │新北市三│訴書誤載為0000000000│販賣毒品所得新臺幣捌仟元與│                      │
│  │        │重區三重│），聯繫陳欣羽持有使│共犯林雅婷連帶沒收，上開販│                      │
│  │        │交流道下│用之0000000000號（起│賣毒品所得如全部或一部不能│                      │
│  │        │        │訴書誤載為0000000000│沒收時，以其與共犯林雅婷之│                      │
│  │        │        │）行動電話洽購第二級│財產共同抵償之。          │                      │
│  │        │        │毒品甲基安非他命後，│                          │                      │
│  │        │        │以8000元之價格販賣第│                          │                      │
│  │        │        │二級毒品甲基安非他命│                          │                      │
│  │        │        │2 公克給張家銘，由張│                          │                      │
│  │        │        │家銘先至新北市新莊區│                          │                      │
│  │        │        │民安西路95之1 號7 樓│                          │                      │
│  │        │        │交付上開購毒款與陳欣│                          │                      │
│  │        │        │羽，嗣由林雅婷騎乘機│                          │                      │
│  │        │        │車搭載陳欣羽至新北市│                          │                      │
│  │        │        │三重區○○○○道下將│                          │                      │
│  │        │        │張家銘所購之安非他命│                          │                      │
│  │        │        │分2 包交付張家銘（惟│                          │                      │
│  │        │        │經張家銘事後秤重後2 │                          │                      │
│  │        │        │包重量僅共約1.5 公克│                          │                      │
│  │        │        │）。                │                          │                      │
├─┼────┼────┼──────────┼─────────────┼───────────┤
│02│100 年4 │新北市新│陳欣羽與林雅婷基於販│陳欣羽共同販賣第二級毒品，│即原起訴書犯罪事實一所│
│  │月14日  │莊區民安│賣第二級毒品之犯意聯│，處有期徒刑參年拾壹月。扣│載（二）2 陳欣羽販賣安│
│  │00：24  │西路95之│絡，經張家銘以093111│案之行動電話壹支（含091088│非他命予張家銘之犯行部│
│  │        │1號樓下 │3151（起訴書誤載為09│3443門號之SIM 卡壹枚）沒收│分。                  │
│  │        │        │00000000），聯繫陳欣│ 、販賣毒品所得新臺幣壹萬 │                      │
│  │        │        │羽持有使用之00000000│參仟元與共犯林雅婷連帶沒收│                      │
│  │        │        │43號（起訴書誤載為  │，上開販賣毒品所得如全部或│                      │
│  │        │        │0000000000）行動電話│一部不能沒收時，以其與共犯│                      │
│  │        │        │洽購第二級毒品甲基安│林雅婷之財產共同抵償之。  │                      │
│  │        │        │非他命後，以14000 元│                          │                      │
│  │        │        │之價格販賣第二級毒品│                          │                      │
│  │        │        │甲基安非他命4 公克給│                          │                      │
│  │        │        │張家銘，然張家銘實際│                          │                      │
│  │        │        │僅交付陳欣羽13000 元│                          │                      │
│  │        │        │，尚欠1000元。      │                          │                      │
└─┴────┴────┴──────────┴─────────────┴───────────┘